【裁判字號】    89,訴,1799
【裁判日期】    891123
【裁判案由】    遷讓房屋
【裁判全文】
臺灣板橋地方法院民事判決  八十九年訴字第一七九九號
    原      告  甲○○
    被      告  乙○○
右當事人間請求遷讓房屋事件，本院判決如左：
    主      文
被告應將坐落台北縣土城市○○路○段一八五之十三號十一樓房屋遷讓返還原告，其
履行期間為個月。
訴訟費用由被告負擔。
    事      實
甲、原告方面：
  一、聲明：除履行期間外，餘如主文第一項所示。
  二、陳述：原告於民國（下同）八十九年初買受坐落台北縣土城市○○路○段一八
            五之十三號十一樓房屋，並於同年二月十日辦理房屋所有權移轉登記。
            惟該屋迄今仍為被告占有中，雖經兩次以存證信函催討仍置之不理，並
            阻止原告進入系爭房屋，爰依所有物返還請求權提起本訴。
  三、證據：提出系爭房屋及土地所有權狀影本、買賣契稅、土地增值稅稅單影本各
            一份、存證信函影本二份為證。
乙、被告方面：
  一、聲明：請求駁回原告之訴。
  二、陳述：系爭房屋係被告之夫陳文堅所有，被告自結婚後即一直居住該處，不知
            道房屋已出賣予原告，且被告無處可去，不願搬遷。
    理      由
一、原告主張被告占有之坐落台北縣土城市○○路○段一八五之十三號十一樓房屋係
    屬原告於八十九年初買受，並於同年二月十日辦理所有權移轉登記而取得所有權
    ，被告未經原告同意占有系爭房屋，自屬無權占有，爰依所有物返還請求權請求
    如聲明所示。被告則以其自結婚後即居住於該房屋，不知房屋已由其夫出賣予原
    告等語置辯。
二、查原告主張被告占有之坐落台北縣土城市○○路○段一八五之十三號十一樓房屋
    係原告所有之事實，業據其提出系爭房屋及土地所有權狀影本為證，並有買賣契
    稅、土地增值稅稅單影本在卷可稽，且為被告到庭所不爭執，自堪信為真實。
三、按所有人對於無權占有或侵奪其所有物者，得請求返還之；對於妨害其所有權者
    ，得請求除去之，有妨害其所有權之虞者，得請求防止之，民法第七百六十七條
    定有明文。被告雖辯稱其自結婚後即居住於該房屋，惟此尚難認係原告占有系爭
    房屋之正當權源；又另抗辯不知系爭房屋已經出賣情事，然被告之夫陳文堅既為
    系爭房屋之原所有人，自有權處分其所有物，陳文堅將之賣予原告，原告自係合
    法受讓系爭房屋，被告即不得以不知情為占有之理由，是被告所辯尚不足採，其
    應屬無權占有系爭房屋，從而，原告本於所有權請求被告遷讓返還系爭房屋，於
    法有據，自應准許。
四、末按「判決所命之給付，其性質非長期間不能履行或經原告同意者，法院得於判
    決內定相當之履行期間」，民事訴訟法第三百九十六條定有明文。查被告遷讓現
    為其住所之房屋另覓住所當非立時可就，核其性質非長時間不能履行，爰酌定履
    行期間為三個月，以資兼顧。
五、據上論結，本件原告之訴為有理由，依民事訴訟法第七十八條，第三百九十六條
    第一項，判決如主文。
中      華      民      國    八十九    年     十一     月    二十三    日
                               臺灣板橋地方法院民事第三庭
~B法      官  程怡怡
右為正本係照原本作成
如對本判決上訴，須於判決送達後二十日內向本院提出上訴狀。
中      華      民      國    八十九    年     十一     月    二十三    日
~B法院書記官  劉昌明


司法院資訊處製作；財團法人民間司法改革基金會備份。
